【裁判字號】    88,訴,1279
【裁判日期】    890203
【裁判案由】    違反漁業法
【裁判全文】
臺灣臺南地方法院刑事判決                        八十八年度訴字第一二七九號
    公  訴  人  臺灣台南地方法院檢察署檢察官
    被      告  乙○○
                甲○○
右列被告等因違反漁業法案件，經檢察官提起公訴（八十八年度偵字第一二三０五號
），本院判決如左：
    主  文
乙○○、甲○○共同違反採捕水產動植物，不得以使用電氣方法之規定，各處有期徒
刑捌月，均緩刑參年。
扣案變壓器壹組、電纜線壹條沒收，採捕之蝦類拾貳公斤追繳其價額新臺幣參佰伍拾
元。
    事  實
一、乙○○、甲○○二人基於共同之犯意聯絡，於民國八十八年十月一日十九時許，
    二人駕駛ＭＢ－二一００五號（ＣＴＲ－ＫＨ五００四）膠筏，在臺南市二仁溪
    外海約五浬處起，至臺南市廘耳門外海六浬處止，利用電纜線一端聯結膠筏上之
    發電機組另一端聯結漁網伸入海中，由發電機發電再經由變壓器增加電流量，通
    電至魚網之方式，使用電氣採捕蝦類，計捕獲蝦類約十二公斤，嗣於同年十月二
    日六時許，在臺南市鹿耳門外海六浬處為警當場查獲，並扣得變壓器一組、電纜
    線一條及前開漁獲物（經警拍賣，共得價金新臺幣三百五十元，起訴書誤載為新
    臺幣三百三十元）。
二、案經內政部警政署水上警察局第四警察隊報請台灣台南地方法院檢察署檢察官偵
    查起訴。
    理  由
一、訊之被告乙○○、甲○○二人對於右揭時、地電蝦之事實於警訊及偵查中均供承
    不諱，且互核相符。雖被告等於本院審理時翻異前詞而矢口否認前揭電蝦犯行，
    辯稱：渠等膠筏所在位置為六海浬需有二百十公尺長之電纜線才可以捕到魚，扣
    案之電纜線非長，係用來接電或用以作副攬繩，並非用以電魚云云。惟查，被告
    二人於偵查中已供述渠等僅需在魚網口用鐵絲圍起來予以通電即可用以電蝦等情
    甚明（八十八年十月二日偵訊筆錄參見），足徵該電纜線只需一端聯結於漁網口
    即可，電纜線之長度毋需太長亦毋需伸入深海內，而扣案之電纜線長度確已足夠
    ，參以證人即查獲被告等之警員沈明鴻於本院訊問時結證稱：當查獲被告等時電
    纜線已接在蓄電池上，電線並深入海底等情，而觀諸證人庭呈由查獲警員在現場
    拍攝存證之照片，顯示被告確有如證人沈明鴻所述之行為無訛；而倘若該電纜線
    乃如被告所辯係充作副纜繩之用，則焉需與蓄電池聯結，此乃有悖常理，是被告
    等所辯顯無可採信，應以渠等於警偵訊所述為真。此外，復有照片二十三幀存卷
    可憑，及被告等所有供電蝦用之變壓器一組、電纜線一條、捕獲之沙蝦十二公斤
    扣案可資佐證。本件事證明確，被告等犯行堪以認定。
二、按採捕水產動植物，不得以使用電氣方法為之，漁業法第四十八條第一項第三款
    定有明文。核被告二人違反規定，均應論以漁業法第六十條第一項之罪。被告等
    就上開犯行間，有犯意聯絡及行為分擔，均應論以共同正犯。爰審酌被告二人犯
    罪之動機、目的、手段、以捕漁為業謀生不易之生活狀況、對水產資源保育所生
    危害、所得利益非鉅、犯罪後態度等一切情狀，各處如主文所示之刑，以資懲儆
    。又被告二人前於八十四年間，雖曾因違反漁業法案件經臺灣高等法院臺南分院
    於八十四年十二月四日各判處有期徒刑五月，均緩刑三年，惟於八十七年十二月
    三日緩刑期滿，而緩刑之宣告未經撤銷，此有本院被告全國前案紀錄表存卷可按
    ，是渠等上揭刑之宣告，依刑法第七十六條之規定已失其效力，而與未曾受有期
    徒刑以上刑之宣告者同，渠等未曾受有期徒刑以上刑之宣告，又家中均尚有子女
    待其撫育教養，有戶口名簿影本二紙在卷可憑，經此教訓後，應知所警惕，信無
    再犯之虞，本院因認所宣告之刑以暫不執行為適當，均諭知緩刑三年，以勵自新
    。又扣案變電器一組、電纜線一條為供被告二人所有供犯罪用之漁具，均依漁業
    法第六十八條宣告沒收，而渠等採捕之漁獲物為蝦十二公斤，已經警拍賣，所得
    共計新臺幣三百五十元，有內政部警政署水上警察局第四警察隊八十八年十月十
    二日（八八）水警四刑字第三四００號函附之漁貨拍賣明細表一份附卷可考，已
    全部不能沒收，應依同法同條規定，追繳其價額。
據上論斷，應依刑事訴訟法第二百九十九條第一項前段，漁業法第六十條第一項、第
六十八條，刑法第十一條前段、第二十八條、第七十四條第一款，判決如主文。
本案經檢察官柯怡伶到庭執行職務。
中    華    民    國      八十九    年      二        月      三        日
                              臺灣臺南地方法院刑事第二庭
                            法  官  林  淑  婷
右正本證明與原本無異
如不服本判決應於送達後十日內向本院提出上訴狀
                                      書記官
中    華    民    國      八十      年                月                日
附錄本案論罪科刑法條全文：
漁業法第四十八條第一項第三款、第六十條第一項


司法院資訊處製作；財團法人民間司法改革基金會備份。
